臺灣高等法院民事裁定　　　　　　　　　100年度抗字第124號
　　抗告人　簡有貴
上列抗告人因與相對人許嫻慧間請求履行契約等事件，對於中華
民國99年11月26日臺灣板橋地方法院98年度重訴字第318號所為
裁定提起抗告，本院裁定如下：
    主  文
抗告駁回。
抗告費用由抗告人負擔。
    理  由
一、按因財產權訴訟向第二審法院上訴者，應依民事訴訟法第77
    條之16第1項規定繳納裁判費，此為必備之程式。故上訴人
    提起第二審上訴，如未繳納裁判費，法院應定期間先命補正
    ，逾期仍未補正者，法院應以裁定駁回之，此觀民事訴訟法
    第442條第2項規定即明。惟上訴人有律師為訴訟代理人，或
    依書狀上之記載可認其明知上訴要件有欠缺者，法院得不行
    民事訴訟法第442條第2項之程序，民事訴訟法施行法第9條
    亦定有明文。
二、本件抗告人與相對人間請求履行契約等事件，抗告人對於原
    法院98年度重訴字第318號第一審敗訴判決不服，乃委任金
    學坪律師、簡欣儀律師為訴訟代理人，併由抗告人具狀提起
    上訴，已於書狀上載明訴訟標的金額為新臺幣（下同）733
    萬6,472元，此有民事聲明上訴狀（原法院卷第434至436頁
    ）、委任狀（原法院卷第437頁）在卷可稽，參諸原法院98
    年度重訴字第318號民事判決第7頁教示欄載明「如委任律師
    提起上訴者，應一併繳納上訴審裁判費」（原法院第429頁
    ），足見抗告人及其訴訟代理人就本件訴訟標的金額及應繳
    納之裁判費數額若干均屬明知。乃抗告人及其訴訟代理人逾
    上訴期間屆滿後仍未自行補正繳納第二審裁判費，揆諸前開
    說明，原法院未定期間命其補正，逕以裁定駁回抗告人之上
    訴，於法尚無不合。抗告人雖謂：伊於上訴期間內之99年11
    月12日已將第二審裁判費11萬0,499元匯入訴訟代理人金學
    坪律師之銀行帳戶，無任何拖延訴訟之意圖，不得僅因律師
    未如期繳納而影響伊上訴之權利，應給予補正機會等語。惟
    當事人繳納裁判費性質上屬訴訟行為，依法應向法院或法院
    委託代收之金融機構、便利商店為之，抗告人係將款項匯至
    金學坪律師之銀行帳戶，自不生訴訟法上繳納裁判費之效力
    ，而抗告人未遵行上訴之必備程式，原法院依法逕予裁定駁
    回其上訴，既無違誤，即無違法給予抗告人補正之機會，是
    抗告意旨所辯，委非可採。從而，抗告意旨指摘原裁定不當
    ，求予廢棄，非有理由，應予駁回。
三、據上論結，本件抗告為無理由，爰裁定如主文。
中    華    民    國  100    年     2     月    9     日
                    民事第十三庭
                      審判長法  官  蕭艿菁
                            法  官  楊絮雲
                            法  官  林麗玲
正本係照原本作成。
本裁定除以適用法規顯有錯誤為理由外，不得再抗告。如提起再
抗告，應於收受後10日內委任律師為代理人向本院提出再抗告狀
。並繳納再抗告費新台幣１千元。
中    華    民    國  100    年     2     月    10    日
                            書記官  陶美玲